【裁判字號】    97,易,508
【裁判日期】    970821
【裁判案由】    偽造文書
【裁判全文】
臺灣基隆地方法院宣示判決筆錄           97年度易字第508號
公  訴  人  臺灣基隆地方法院檢察署檢察官
被      告  甲○○  28歲民.
                      號
                    目前內政部入出國及移民署收容事務大隊
上列被告因偽造文書案件，於中華民國97年8月21日下午5時32分
許，在本院第二法庭宣示判決，出席職員如下：
一、主  文：
    甲○○共同明知為不實之事項，而使公務員登載於職務上所
    掌之公文書，足以生損害於他人，處有期徒刑陸月，如易科
    罰金以新台幣玖佰元即銀元參佰元折算壹日，減為有期徒刑
    參月，如易科罰金以新台幣玖佰元即銀元參佰元折算壹日；
    又共同明知為不實之事項，而使公務員登載於職務上所掌之
    公文書，足以生損害於他人，處有期徒刑陸月，如易科罰金
    以新台幣玖佰元即銀元參佰元折算壹日，減為有期徒刑參月
    ，如易科罰金以新台幣玖佰元即銀元參佰元折算壹日。應執
    行有期徒刑伍月，如易科罰金以新台幣玖佰元即銀元參佰元
    折算壹日，緩刑貳年。
二、犯罪事實要旨：
    詳如臺灣基隆地方法院檢察署97年度偵字第2723號起訴書所
    載。
三、處罰條文：
    刑事訴訟法第299 條第1 項前段、刑法第2 條第1 項前段、
    第214 條、修正前刑法第28條、第41條第1 項前段、第51條
    第5 款、修正前罰金罰鍰提高標準條例第2 條、現行法規所
    定貨幣單位折算新台幣條例第2 條、中華民國96年罪犯減刑
    條例第2條第1項第3款、第7條、第9條。
四、協商判決除有刑事訴訟法第454條之4第1項第1款於本訊問程
    序終結前，被告撤銷協商合意或檢察官撤回協商聲請者；第
    2款被告協商之意思非出於自由意志者；第4款被告所犯之罪
    非第455條之2第1項所定得以協商判決者；第6款被告有其他
    較重之裁判上一罪之犯罪事實者；第七款法院認應諭知免刑
    或免訴、不受理者情形之一，及違反同條第2項「法院應於
    協商合意範圍內為判決；法院為協商判決所科之刑，以宣告
    緩刑或2年以下有期徒刑、拘役或罰金為限」之規定者外，
    不得上訴。
五、如不服本件判決，得自收受判決送達之日起10日內，向本院
        提出上訴書狀，上訴於第二審法院。
中    華    民    國    97    年    8     月    21    日
                  刑事第四庭審判長法  官  何怡穎
以上正本證明與原本無異。
本判決除有刑事訴訟法第455條之4第1項第1款、第2款、第4款、
第6款、第7款所定情形之一，或違反同條第2項規定者外，不得
上訴。
如有前揭除外情形，對於本件判決如有不服，應於收受本判決後
10日內向本院提出上訴書狀，其未敘述上訴理由者，並得於提起
上訴後10日內向本院補提理由書狀（均須按他造當事人之人數附
繕本）「切勿逕送上級法院」。
中    華    民    國    97    年    8     月    21    日
                            書 記 官  鄭梅君
附錄犯罪法條
刑法第214條
明知為不實之事項，而使公務員登載於職務上所掌之公文書，足以生損害
於公眾或他人者，處 3 年以下有期徒刑、拘役或 5 百元以下罰金。
附件：
臺灣基隆地方法院檢察署檢察官起訴書
                                      97年度偵字第2723號
    被      告  乙○○  男  60歲（民國○○年○月○日生）
                        住基隆市○○區○○街22號5樓
                        國民身份證統一編號：Ｚ000000000號
                甲○○  女  28歲  （民國○○年○月○○日生）
                        原住柬埔寨堆谷郡特拉喔第一區○○○
                        號路65號
                        現由內政部入出國及移民署收容中
                        居留證號碼：CD00000000號
上列被告因偽造文書案件，業經偵查終結，認應提起公訴，茲將
犯罪事實及證據並所犯法條分敘如下：
一、乙○○明知自己並無與柬埔寨籍女子結婚之真意，為使柬埔
    寨籍女子甲○○（英文名THAV SIET LY）得以進入臺灣地區
    工作，遂與甲○○基於使公務員登載不實之犯意聯絡，由乙
    ○○民國93年7月18日，搭機出境至越南辦理假結婚之手續
    ，與甲○○以結婚為由，先取得柬埔寨王國金邊市府堆谷郡
    辦公廳出具結婚證書（註冊編號1104/2004，註冊日期為93
    年7月20日），交由不詳之人於93年8月5日持往我國駐胡志
    明市經濟文化辦事處簽證。乙○○則於同年8月10日，攜帶
    經我國駐胡志明市辦事處簽證之假結婚等相關資料，前往基
    隆市七堵區戶政事務所，利用不知情之承辦公務員輸入不實
    資料後，由乙○○在「結婚登記申請書」上簽名而辦理結婚
    登記，使承辦戶籍登記不知情之辦事員與課員等公務員將此
    不實之結婚事項登載於職務上所掌之戶籍資料，足生損害於
    戶政機關對戶籍管理之正確性。甲○○遂於同年8月17日得
    以假結婚之方式進入臺灣地區。乙○○與甲○○又於94年9
    月22日基於使公務員登載不實之犯意聯絡，以相同方式使基
    隆市七堵區戶政事務所不知情之公務員將不實之離婚事項登
    載於職務上所掌之戶籍資料，足生損害於戶政機關對戶籍管
    理之正確性。
二、案經內政部入出國及移民署專勤事務第一大隊臺北縣專勤隊
    移送偵辦。
        證據並所犯法條
一、被告乙○○經警方及本署傳訊並未到庭，惟上揭犯罪事實，
    業據被告甲○○於本署偵訊時坦承屬實；此外，復有被告乙
    ○○及甲○○之入出境紀錄、乙○○全戶戶籍查尋結果、乙
    ○○及甲○○結婚登記申請書及附件（含柬埔寨王國出具之
    結婚證明書影本（後有臺北駐胡志明市經濟文化辦事處簽證
    ）、等附卷足資對照。本件事證明確，被告2人犯嫌堪以認
    定。
二、核被告乙○○及甲○○所為，均係犯刑法第214條之使公務
    員登載不實文書罪嫌；被告等人2度使公務員將結婚及離婚
    之不實事項分別登載於公文書上，請分論併罰。被告2人間
    具有犯意聯絡及行為分擔，請依共同正犯論處。被告甲○○
    犯後坦承，態度良好，請併予審酌。
三、依刑事訴訟法第251條第1項提起公訴。
    此    致
臺灣基隆地方法院
中    華    民    國    97    年    7     月    24    日
                              檢  察  官  王  亞  樵
本件正本證明與原本無異
中    華    民    國    97    年    7     月    30    日
                              書  記  官  闕  仲  偉
附錄所犯法條：
刑法第214條
    明知為不實之事項，而使公務員登載於職務上所掌之公文書
    ，足以生損害於公眾或他人者，處3年以下有期徒刑、拘役
    或5百元以下罰金。


司法院資訊處製作；財團法人民間司法改革基金會備份。
